{"present": {"1 Singular": {"Affirmative": "maistr\u00edm", "Question": "an maistr\u00edm?", "Negative": "n\u00ed mhaistr\u00edm"}, "2 Singular": {"Affirmative": "maistr\u00edonn t\u00fa", "Question": "an maistr\u00edonn t\u00fa?", "Negative": "n\u00ed mhaistr\u00edonn t\u00fa"}, "3 Singular": {"Male": {"Affirmative": "maistr\u00edonn s\u00e9", "Question": "an maistr\u00edonn s\u00e9?", "Negative": "n\u00ed mhaistr\u00edonn s\u00e9"}, "Female": {"Affirmative": "maistr\u00edonn s\u00ed", "Question": "an maistr\u00edonn s\u00ed?", "Negative": "n\u00ed mhaistr\u00edonn s\u00ed"}}, "1 Plural": {"Compressed": {"Affirmative": "maistr\u00edmid", "Question": "an maistr\u00edmid?", "Negative": "n\u00ed mhaistr\u00edmid"}, "Extended": {"Affirmative": "maistr\u00edonn muid", "Question": "an maistr\u00edonn muid?", "Negative": "n\u00ed mhaistr\u00edonn muid"}}, "2 Plural": {"Affirmative": "maistr\u00edonn sibh", "Question": "an maistr\u00edonn sibh?", "Negative": "n\u00ed mhaistr\u00edonn sibh"}, "3 Plural": {"Affirmative": "maistr\u00edonn siad", "Question": "an maistr\u00edonn siad?", "Negative": "n\u00ed mhaistr\u00edonn siad"}, "Passive": {"Affirmative": "maistr\u00edtear", "Question": "an maistr\u00edtear?", "Negative": "n\u00ed mhaistr\u00edtear"}}, "future": {"1 Singular": {"Affirmative": "maistreoidh m\u00e9", "Question": "an maistreoidh m\u00e9?", "Negative": "n\u00ed mhaistreoidh m\u00e9"}, "2 Singular": {"Affirmative": "maistreoidh t\u00fa", "Question": "an maistreoidh t\u00fa?", "Negative": "n\u00ed mhaistreoidh t\u00fa"}, "3 Singular": {"Male": {"Affirmative": "maistreoidh s\u00e9", "Question": "an maistreoidh s\u00e9?", "Negative": "n\u00ed mhaistreoidh s\u00e9"}, "Female": {"Affirmative": "maistreoidh s\u00ed", "Question": "an maistreoidh s\u00ed?", "Negative": "n\u00ed mhaistreoidh s\u00ed"}}, "1 Plural": {"Compressed": {"Affirmative": "maistreoimid", "Question": "an maistreoimid?", "Negative": "n\u00ed mhaistreoimid"}, "Extended": {"Affirmative": "maistreoidh muid", "Question": "an maistreoidh muid?", "Negative": "n\u00ed mhaistreoidh muid"}}, "2 Plural": {"Affirmative": "maistreoidh sibh", "Question": "an maistreoidh sibh?", "Negative": "n\u00ed mhaistreoidh sibh"}, "3 Plural": {"Affirmative": "maistreoidh siad", "Question": "an maistreoidh siad?", "Negative": "n\u00ed mhaistreoidh siad"}, "Passive": {"Affirmative": "maistreofar", "Question": "an maistreofar?", "Negative": "n\u00ed mhaistreofar"}}, "past": {"1 Singular": {"Affirmative": "mhaistrigh m\u00e9", "Question": "ar mhaistrigh m\u00e9?", "Negative": "n\u00edor mhaistrigh m\u00e9"}, "2 Singular": {"Affirmative": "mhaistrigh t\u00fa", "Question": "ar mhaistrigh t\u00fa?", "Negative": "n\u00edor mhaistrigh t\u00fa"}, "3 Singular": {"Male": {"Affirmative": "mhaistrigh s\u00e9", "Question": "ar mhaistrigh s\u00e9?", "Negative": "n\u00edor mhaistrigh s\u00e9"}, "Female": {"Affirmative": "mhaistrigh s\u00ed", "Question": "ar mhaistrigh s\u00ed?", "Negative": "n\u00edor mhaistrigh s\u00ed"}}, "1 Plural": {"Compressed": {"Affirmative": "mhaistr\u00edomar", "Question": "ar mhaistr\u00edomar?", "Negative": "n\u00edor mhaistr\u00edomar"}, "Extended": {"Affirmative": "mhaistrigh muid", "Question": "ar mhaistrigh muid?", "Negative": "n\u00edor mhaistrigh muid"}}, "2 Plural": {"Affirmative": "mhaistrigh sibh", "Question": "ar mhaistrigh sibh?", "Negative": "n\u00edor mhaistrigh sibh"}, "3 Plural": {"Compressed": {"Affirmative": "mhaistrigh siad", "Question": "ar mhaistrigh siad?", "Negative": "n\u00edor mhaistrigh siad"}, "Extended": {"Affirmative": "mhaistr\u00edodar", "Question": "ar mhaistr\u00edodar?", "Negative": "n\u00edor mhaistr\u00edodar"}}, "Passive": {"Affirmative": "maistr\u00edodh", "Question": "ar maistr\u00edodh?", "Negative": "n\u00edor maistr\u00edodh"}}, "condi": {"1 Singular": {"Affirmative": "mhaistreoinn", "Question": "an maistreoinn?", "Negative": "n\u00ed mhaistreoinn"}, "2 Singular": {"Affirmative": "mhaistreof\u00e1", "Question": "an maistreof\u00e1?", "Negative": "n\u00ed mhaistreof\u00e1"}, "3 Singular": {"Male": {"Affirmative": "mhaistreodh s\u00e9", "Question": "an maistreodh s\u00e9?", "Negative": "n\u00ed mhaistreodh s\u00e9"}, "Female": {"Affirmative": "mhaistreodh s\u00ed", "Question": "an maistreodh s\u00ed?", "Negative": "n\u00ed mhaistreodh s\u00ed"}}, "1 Plural": {"Compressed": {"Affirmative": "mhaistreoimis", "Question": "an maistreoimis?", "Negative": "n\u00ed mhaistreoimis"}, "Extended": {"Affirmative": "mhaistreodh muid", "Question": "an maistreodh muid?", "Negative": "n\u00ed mhaistreodh muid"}}, "2 Plural": {"Affirmative": "mhaistreodh sibh", "Question": "an maistreodh sibh?", "Negative": "n\u00ed mhaistreodh sibh"}, "3 Plural": {"Compressed": {"Affirmative": "mhaistreoid\u00eds", "Question": "an maistreoid\u00eds?", "Negative": "n\u00ed mhaistreoid\u00eds"}, "Extended": {"Affirmative": "mhaistreodh siad", "Question": "an maistreodh siad?", "Negative": "n\u00ed mhaistreodh siad"}}, "Passive": {"Affirmative": "mhaistreofa\u00ed", "Question": "an maistreofa\u00ed?", "Negative": "n\u00ed mhaistreofa\u00ed"}}, "imper": {"1 Singular": {"Affirmative": "maistr\u00edm!", "Negative": "n\u00e1 maistr\u00edm!"}, "2 Singular": {"Affirmative": "maistrigh!", "Negative": "n\u00e1 maistrigh!"}, "3 Singular": {"Male": {"Affirmative": "maistr\u00edodh s\u00e9!", "Negative": "n\u00e1 maistr\u00edodh s\u00e9!"}, "Female": {"Affirmative": "maistr\u00edodh s\u00ed!", "Negative": "n\u00e1 maistr\u00edodh s\u00ed!"}}, "1 Plural": {"Compressed": {"Affirmative": "maistr\u00edmis!", "Negative": "n\u00e1 maistr\u00edmis!"}, "Extended": {"Affirmative": "maistr\u00edodh muid!", "Negative": "n\u00e1 maistr\u00edodh muid!"}}, "2 Plural": {"Affirmative": "maistr\u00edg\u00ed!", "Negative": "n\u00e1 maistr\u00edg\u00ed!"}, "3 Plural": {"Compressed": {"Affirmative": "maistr\u00edd\u00eds!", "Negative": "n\u00e1 maistr\u00edd\u00eds!"}, "Extended": {"Affirmative": "maistr\u00edodh siad!", "Negative": "n\u00e1 maistr\u00edodh siad!"}}, "Passive": {"Affirmative": "maistr\u00edtear!", "Negative": "n\u00e1 maistr\u00edtear!"}}, "pastConti": {"1 Singular": {"Affirmative": "mhaistr\u00ednn", "Question": "an maistr\u00ednn?", "Negative": "n\u00ed mhaistr\u00ednn"}, "2 Singular": {"Affirmative": "mhaistr\u00edte\u00e1", "Question": "an maistr\u00edte\u00e1?", "Negative": "n\u00ed mhaistr\u00edte\u00e1"}, "3 Singular": {"Male": {"Affirmative": "mhaistr\u00edodh s\u00e9", "Question": "an maistr\u00edodh s\u00e9?", "Negative": "n\u00ed mhaistr\u00edodh s\u00e9"}, "Female": {"Affirmative": "mhaistr\u00edodh s\u00ed", "Question": "an maistr\u00edodh s\u00ed?", "Negative": "n\u00ed mhaistr\u00edodh s\u00ed"}}, "1 Plural": {"Compressed": {"Affirmative": "mhaistr\u00edmis", "Question": "an maistr\u00edmis?", "Negative": "n\u00ed mhaistr\u00edmis"}, "Extended": {"Affirmative": "mhaistr\u00edodh muid", "Question": "an maistr\u00edodh muid?", "Negative": "n\u00ed mhaistr\u00edodh muid"}}, "2 Plural": {"Affirmative": "mhaistr\u00edodh sibh", "Question": "an maistr\u00edodh sibh?", "Negative": "n\u00ed mhaistr\u00edodh sibh"}, "3 Plural": {"Compressed": {"Affirmative": "mhaistr\u00edd\u00eds", "Question": "an maistr\u00edd\u00eds?", "Negative": "n\u00ed mhaistr\u00edd\u00eds"}, "Extended": {"Affirmative": "mhaistr\u00edodh siad", "Question": "an maistr\u00edodh siad?", "Negative": "n\u00ed mhaistr\u00edodh siad"}}, "Passive": {"Affirmative": "mhaistr\u00edt\u00ed", "Question": "an maistr\u00edt\u00ed?", "Negative": "n\u00ed mhaistr\u00edt\u00ed"}}, "subj": {"1 Singular": {"Affirmative": "go maistr\u00ed m\u00e9", "Negative": "n\u00e1r mhaistr\u00ed m\u00e9"}, "2 Singular": {"Affirmative": "go maistr\u00ed t\u00fa", "Negative": "n\u00e1r mhaistr\u00ed t\u00fa"}, "3 Singular": {"Male": {"Affirmative": "go maistr\u00ed s\u00e9", "Negative": "n\u00e1r mhaistr\u00ed s\u00e9"}, "Female": {"Affirmative": "go maistr\u00ed s\u00ed", "Negative": "n\u00e1r mhaistr\u00ed s\u00ed"}}, "1 Plural": {"Compressed": {"Affirmative": "go maistr\u00edmid", "Negative": "n\u00e1r mhaistr\u00edmid"}, "Extended": {"Affirmative": "go maistr\u00ed muid", "Negative": "n\u00e1r mhaistr\u00ed muid"}}, "2 Plural": {"Affirmative": "go maistr\u00ed sibh", "Negative": "n\u00e1r mhaistr\u00ed sibh"}, "3 Plural": {"Affirmative": "go maistr\u00ed siad", "Negative": "n\u00e1r mhaistr\u00ed siad"}, "Passive": {"Affirmative": "go maistr\u00edtear", "Negative": "n\u00e1r mhaistr\u00edtear"}}, "verbal noun": "maistreadh", "verbal adjective": "maistrithe"}